臺灣苗栗地方法院刑事判決　　　　　　　　　　　　　　九十三年度訴字第四五號
　　公　訴　人　臺灣苗栗地方法院檢察署檢察官
　　被　　　告　甲○○　三十一.
右列被告因毒品危害防制條例案件，經檢察官提起公訴（九十二年度毒偵字第九八四
號），本院依簡式審判程序審理，判決如左：
    主  文
甲○○施用第一級毒品，累犯，處有期徒刑壹年，扣案之第一級毒品海洛因拾包合計
淨重壹點參伍公克沒收銷燬之；又施用第二級毒品，累犯，處有期徒刑捌月。應執行
有期徒刑壹年柒月，扣案之第一級毒品海洛因拾包合計淨重壹點參伍公克沒收銷燬之
。
    事  實
一、甲○○以前曾經因為三犯施用毒品之罪，於民國八十九年九月十一日經本法院裁
    定令入戒治處所強制戒治，而於九十年九月十日強制戒治期滿執行完畢。又因為
    其有三件違反毒品危害防制條例案件，各經裁判後，為本法院合併定執行刑為一
    年八月，於九十年九月十一日起接續上述強制戒治之執行，而於九十二年四月二
    十八日縮刑期滿執行完畢。但是甲○○還是沒有悔改及徹底戒除毒癮的意思。
二、就在強制戒治期滿執行完畢的五年內，甲○○仍然基於施用第一級毒品海洛因以
    及第二級毒品安非他命的犯意，於九十二年十二月五日採尿前二、三天，在其位
    於苗栗縣竹南鎮○○里○○鄰○○街五二號的住處房間內，分別以注射針筒施打
    海洛因以及將安非他命置於玻璃球中燒烤，吸食其產生的白色煙霧，而施用海洛
    因、安非他命各一次。後來於九十二年十二月五日十二時二十五分許，因甲○○
    另涉詐欺罪嫌，在苗栗縣頭份鎮○○路一一九二號萬泰銀行頭份分行內被警察查
    獲，扣得第一級毒品海洛因十包合計淨重一點三五公克及施用毒品器具等物品，
    並對其採尿送驗，其檢驗結果呈現甲基安非他命及嗎啡陽性反應，因而發現以上
    的情形。
三、本案件經苗栗縣警察局頭份分局報告臺灣苗栗地方法院檢察署檢察官偵查起訴。
    理  由
一、程序方面：
    本件被告甲○○所犯為毒品危害防制條例第十條第一項、第二項之罪，是刑事訴
    訟法第二百七十三條之一第一項所定死刑、無期徒刑、最輕本刑為三年以上有期
    徒刑以外的罪，而且不是高等法院管轄的第一審案件。又被告在法院行準備程序
    的時候，已經就被訴事實認罪，經告知被告簡式審判程序的要旨、聽取當事人意
    見後，法院合議庭裁定由受命法官獨任進行簡式審判程序，在此先做說明。
二、認定犯罪事實所根據的證據及理由：
    (一)被告甲○○於審判中對於前述事實，已經坦白認罪，並自白其施用海洛因及安
      非他命的詳細情形（本院卷第四三、四四頁）。
    (二)被告經採尿送驗後的結果，檢出甲基安非他命及嗎啡陽性反應，此有苗栗縣衛
      生局九十二年十二月十七日苗衛檢字第０９２００２１１７７號煙毒尿液檢驗
      成績書附在卷宗裡面可供佐證（偵查卷第四二頁）。
    (三)扣案疑似毒品十包，經法務部調查局鑑驗結果，均檢出第一級毒品海洛因成份
      ，合計淨重一、三五公克，純度達百分之六六、六六，也有該局九十三年二月
      十日調科壹字鑑字第９９００００７８５號鑑定通知書，可以查考（本院卷第
      二十一頁）。
    (四)此外，扣案的物品中有小杓子一支、吸管杓子一支，都是方便施用毒品的工具
      ，也可以用來證明被告有施用毒品之事實。
    (五)被告先前曾經有如事實欄所述經強制戒治執行完畢的情形，此觀臺灣高等法院
      被告全國前案紀錄表、全國施用毒品案件紀錄表，並經法院調取相關的執行卷
      宗查核屬實。所以被告在強制戒治期滿執行完畢的五年內，又為本件犯罪，非
      常明確。
　　(六)由上述的證據顯示，被告認罪的內容和客觀證據所呈現的事實相符合，可以相
  　　信是真實。
三、論罪科刑的理由：
    (一)海洛因為毒品危害防制條例第二條第二項第一款所定的第一級毒品，安非他命
      為同項第二款所定的第二級毒品。所以被告所為，各係犯毒品危害防制條例第
      十條第一、二項之施用第一、二級毒品罪。他在施用第一、二級毒品前後非法
      持有第一、二級毒品的低度行為包含持有扣案之第一級毒品行為，均應為施用
      的高度行為所吸收，不另論罪。
    (二)被告所犯前述兩罪，犯罪的意思與犯罪的行為，都有所不同，應分別論罪，並
      依法併合處罰。
    (三)被告有事實欄所載犯罪科刑及執行情形，此有臺灣高等法院被告全國前案紀錄
      表可查（見本院卷第五至二四頁），其受有期徒刑執行完畢後，五年以內再犯
      本件有期徒刑以上之罪，為累犯，應依刑法第四十七條規定，加重其刑。
    (四)被告行為後，毒品危害防制條例於九十二年七月九日修正公布，並於九十三年
      一月九日生效，其中關於施用第一、二級毒品罪之構成要件及法定本刑均相同
      ，無刑法第二條第一項所謂行為後法律有變更之情形，故無新舊法比較適用之
      問題，在此一併說明。
    (五)量刑的理由：
    　1.被告早先即有麻藥前科，先前已經三犯施用毒品之罪，經二度起訴判刑，並
      　觀察、勒戒、強制戒治，其先前所受刑罰經合併定應執行刑有一年八月之久
        ，已經執行完畢，惟均未見收矯治之效，此次又為此個別施用海洛因、安非
        他命之犯行，顯然有嚴厲制裁以求徹底根除之必要。
      2.被告先前於警詢、偵查中均否認犯行，顯見仍心存僥倖，而不能在一開始就
        誠實勇敢地面對刑事訴訟程序，不足以認為有徹底悔改、戒除毒癮的意思，
        也有必要施以較長的刑罰，以利其反省悔改。
      3.值得肯定的是，被告在審理中直接坦承犯行，不再做無謂的辯解，不僅節省
        了法院不必要的調查資源，也有助於「明案速斷」的刑事審判理想，因此這
        一點可以做為不給被告過高刑罰的基礎。
      4.審酌前面幾點以及其他等一切情狀，法院認為檢察官請求分別判處被告有期
        徒刑一年及八個月，實屬適當，因此按照檢察官所求量處如主文的刑罰，並
        依法定其應執行刑。
    (六)扣案之第一級毒品海洛因拾包合計淨重壹點參伍公克，已經鑑驗明確如前，應
      依法予以沒收銷燬。至於其他扣案之物品，被告在審理中有明確表示拋棄（本
      院卷第四四頁），所以已經不是被告所有，不再宣告沒收。
五、適用法律依據：
    (一)刑事訴訟法第二百七十三條之一第一項、第二百九十九條第一項前段。
    (二)毒品危害防制條例第十條第一、二項，第十八條第一項前段。
    (三)刑法第十一條、第四十七條、第五十一條第五款。
本案經檢察官范振中到庭執行職務。
中　　　華　　　民　　　國　　九十三　　年　　　三　　　月　　 十七 　　日
                              臺灣苗栗地方法院刑事第三庭
                                  法  官  蔡 志 宏
右正本證明與原本無異。
如不服本判決，應於判決送達後十日內向本院提出上訴狀（應抄附繕本）。
                                  書記官  周 巧 屏
中　　　華　　　民　　　國　　九十三　　年　　　三　　　月　　 十九 　　日
附錄法條：
毒品危害防制條例第十條
施用第一級毒品者，處六月以上五年以下有期徒刑。
施用第二級毒品者，處三年以下有期徒刑。
毒品危害防制條例第十八條第一項
查獲之第一、二級毒品及專供製造或施用第一、二級毒品之器具，不問屬於犯人與否
，均沒收銷燬之；查獲之第三、四級毒品及製造或施用毒品之器具，無正當理由而擅
自持有者，均沒入銷燬之。但合於醫藥、研究或訓練之用者，得不予銷燬。
